臺灣屏東地方法院民事判決
111年度潮小字第158號
原      告  兆豐產物保險股份有限公司

法定代理人  梁正德  
訴訟代理人  黃美娟  
複代理人    林昱成  
被      告  謝木金  
上列當事人間請求侵權行為損害賠償事件，本院於111年4月18日
言詞辯論終結，判決如下：
    主  文
被告應給付原告新臺幣（下同）12,823元，及自111年4月19日起
至清償日止，按年息5%計算之利息。
原告其餘之訴駁回。
訴訟費用1,000元，其中450元應由被告負擔，其餘應由原告負擔
。
本判決原告勝訴部分得假執行。但被告以12,823元，為原告預供
擔保得免為假執行。
    事實及理由要領
一、原告主張於109 年1月22 日15時10分許，被告騎乘車牌號碼
    000-000 號普通重型機車（下稱肇事車輛），於屏東縣東港
    鎮順漁路與興漁街口，因駕駛不慎而擦撞由原告所承保訴外
    人伍育祺所有，並由其所駕駛之車號000-0000號自用小客車
    （下稱系爭車輛），致使其車身受損害，經送修支出修理費
    用27,999元（工資6,344元、烤漆14,045元、零件7,610元）
    ，原告已依保險契約悉數理賠，爰依保險代位及侵權行為之
    法律關係，提起本件訴訟等語，並聲明：被告應給付原告27
    ,999元，及自起訴狀繕本送達被告翌日起至清償日止，按年
    息5%計算之利息。
二、被告抗辯：本件事故發生是原告承保車輛駕駛撞到我，他們
    說要和解，我就跟他們和解，我沒有錢可以賠等語。
三、得心證之理由：
㈠、原告主張被告於上開時、地騎乘肇事車輛，因駕駛不慎而擦
    撞系爭車輛，致系爭車輛受損等情，業據其提出行車執照、
    屏東縣政府警察局道路交通事故初步分析研判表、車輛受損
    照片、估價單、統一發票、汽車保險理賠計算書、賠款滿意
    書等件為證，復經本院依職權調閱屏東縣政府警察局東港分
    局之道路交通事故調查卷宗（見本院卷第8至18、22至29頁
    ），且被告亦承認有發生碰撞，足信原告主張有發生交通事
    故一節為真正。
㈡、按汽車行駛至交岔路口，其行進、轉彎，應遵守燈光號誌或
    交通指揮人員之指揮，遇有交通指揮人員指揮與燈光號誌並
    用時，以交通指揮人員之指揮為準；汽車駕駛人，爭道行駛
    有支線道車不讓幹線道車先行者，處新臺幣六百元以上一千
    八百元以下罰鍰。道路交通安全規則第102 條第1 項第1款
    、道路交通管理處罰條例第45條第1 項第9 款分別定有明文
    。本件事故係因被告行經閃光燈號誌路口，未依號誌（閃紅
    ）指示，先停止於交岔路口前，讓幹道車優先通行，致車禍
    肇事，此有屏東縣政府警察局道路交通事故初步分析研判可
    稽（見本院卷第9頁），且被告上開過失行為與系爭車輛所
    受損害間有相當因果關係，被告自應就本件車禍負侵權行為
    損害賠償責任，惟依上開初步分析研判表記載：「（伍育祺
    ）行經閃光燈號誌路口，未依號誌（閃黃）指示，減速接近
    ，注意安全，小心通過，因而肇事使人受傷。」（見本院卷
    第9頁），故本件原告所承保訴外人伍育祺駕駛系爭車輛亦
    有過失，有過失相抵法則之適用。是以，本院依職權權衡雙
    方違規情節及過失之輕重等情，認被告過失之比例為6成，
    原告應承擔4成之過失責任。
㈢、次按不法毀損他人之物者，被害人得向加害人請求賠償其物
    因毀損所減少之價額，而依民法第196條請求賠償物被毀損
    所減少之價額，得以修復費用為估定標準，但以必要者為限
    （最高法院77年度第9次民事庭會議決議參照）。系爭車輛
    修復費用27,999元，又依原告所提出之汽車修理估價單，其
    中零件費用為7,610元、工資6,344元及烤漆14,045元。系爭
    車輛之修理，既以新零件更換被撞毀之舊零件，故以新品替
    換舊品之零件自應予折舊，該折舊部分即非屬必要費用，應
    予扣除。依行政院所頒固定資產耐用年數表及固定資產折舊
    率之規定，非運輸業用客車、貨車之耐用年數為5年，依定
    率遞減法每年折舊1000分之369，另依營利事業所得稅查核
    準則第95條第6項規定「固定資產提列折舊採用定率遞減法
    者，以1年為計算單位，其使用期間未滿1年者，按實際使用
    之月數相當於全年之比例計算之，不滿1月者，以1月計」，
    系爭車輛出廠日104年8月（推定為8月15日）出廠，有行車
    執照在卷可佐（本院卷第8頁），距事故日之109年1月22日
    止，已使用4年6月，故零件折舊後之維修費用估定為983元
    （詳如附表之計算式），加計毋庸折舊之工資6,344元及烤
    漆14,045元，合計實際損害額為21,372元（計算式：983＋6,
    344＋14,045＝21,372元）。綜上，經按前開過失比例減輕後
    ，原告得向被告請求賠償之金額為12,823元（計算式：21,3
    72元×60%=12,823.2元，元以下四捨五入）。
㈣、末按給付無確定期限者，債務人於債權人得請求給付時，經
    其催告而未為給付，自受催告時起，負遲延責任。其經債權
    人起訴而送達訴狀，或依督促程序送達支付命令，或為其他
    相類之行為者，與催告有同一之效力；遲延之債務，以支付
    金錢為標的者，債權人得請求依法定利率計算之遲延利息，
    民法第229 條第2 項、第233 條第1 項前段分別定有明文。
    又應付利息之債務，其利率未經約定，亦無法律可據者，週
    年利率為5%，亦為同法第203 條所明定。本件原告依侵權行
    為法律關係請求被告負損害賠償責任，為無確定期限、無從
    另為約定利率之債務，是原告自得依上開規定請求被告等自
    起訴狀繕本翌日即自111 年4 月19日起至清償日止，按年利
    率5%計算之利息。
㈤、綜上所述，原告依保險法第53條第1 項及侵權行為之法律關
    係，請求被告給付12,823元，及自111年4月19日至清償日止
    ，按年息5％計算之遲延利息，為有理由，應予准許，逾此範
    圍，非有理由，應予駁回。
四、本件原告勝訴部分，係適用小額訴訟程序所為被告敗訴之判
    決，依同法第436條之20規定，應依職權宣告假執行。另依
    同法第392 條第2 項之規定，依職權宣告被告如預供擔保，
    得免為假執行。
五、訴訟費用之負擔，民事訴訟法第79條。
中　　華　　民　　國　　111 　年　　5 　　月　　 2　　日
                  潮州簡易庭      法  官  吳思怡
以上正本係照原本作成。
如不服本判決，應於送達後20日內，向本院提出上訴狀並表明上
訴理由，如於本判決宣示後送達前提起上訴者，應於判決送達後
20日內補提上訴理由書（須附繕本）。如委任律師提起上訴者，
應一併繳納上訴審裁判費。
中　　華　　民　　國　　111 　年　　5 　　月　　 2　　日
                                   書記官　蔡進吉
附表
-----
折舊時間           金額
第1年折舊值        7,610×0.369=2,808
第1年折舊後價值    7,610-2,808=4,802
第2年折舊值        4,802×0.369=1,772
第2年折舊後價值    4,802-1,772=3,030
第3年折舊值        3,030×0.369=1,118
第3年折舊後價值    3,030-1,118=1,912
第4年折舊值        1,912×0.369=706
第4年折舊後價值    1,912-706=1,206
第5年折舊值        1,206×0.369×(6/12)=223
第5年折舊後價值    1,206-223=983